【裁判字號】    90,易,394
【裁判日期】    900619
【裁判案由】    傷害
【裁判全文】
臺灣屏東地方法院刑事判決                            九十年度易字第三九四號
    公  訴  人  臺灣屏東地方法院檢察署檢察官
    被      告  甲○○
右被告因傷害案件，經檢察官提起公訴（九十年度偵字第一三六三號），本院判決如
左：
     主  文
甲○○傷害人之身體，處拘役參拾日，如易科罰金，以參佰元折算壹日，緩刑貳年。
     事  實
一、甲○○與乙○○ (另為審結)於民國九十年一月二十三日二十時許，在屏東縣高
    樹鄉○○村○○路十四號乙○○住宅前，因細故發生爭執，竟基於傷害之犯意，
    互相拉扯，進而扭打成一團，乙○○因而受有左側顏面挫裂傷之傷害。
二、案經乙○○訴由屏東縣警察局里港分局移送臺灣屏東地方法院檢察署檢察官偵查
    起訴。
     理  由
一、訊據被告甲○○已坦承有扭打成一團之情，復有告訴人乙○○提出之同慶醫院診
    斷證明書一紙在卷可證，足認被告二人於右揭時、地確有互毆之情事無誤，蓋苟
    無互毆，被告二人豈會有多處傷痕，且按刑法所謂防衛行為，係指以對於現在不
    法之侵害為必要條件，衡諸一般社會經驗法則，互毆係屬多數動作構成單純一罪
    而互為攻擊之傷害行為，縱令一方先行出手，而還擊（或還手）一方在客觀上苟
    非單純僅對於現在不法之侵害為必要排除之反擊行為，因其本身即有傷害之犯意
    存在，則對於其互為攻擊之還手反擊行為，自無主張防衛權之餘地，本案既係被
    告與告訴人發生爭執，進而互毆，如上所述，即無從分別何方為不法之侵害，實
    無主張防衛權之餘地。本件事證明確，被告犯行洵堪認定。
二、核被告所為，均係犯刑法第二百七十七條第一項之傷害罪，爰審酌被告犯罪之動
    機、手段、造成乙○○受傷之程度及犯後態度等一切情狀，量處如主所示之刑，
    並諭知易科罰金之折算標準。又被告前未曾受有期徒刑以上刑之宣告，有卷附被
    告全國前案紀錄表可按，本次係因一時情緒衝動而罹刑章，惟被告犯後既能坦認
    犯行，本院認經此偵審程序，當已知所警惕，信無再犯之虞，併諭知緩刑二年，
    以啟自新。
據上論斷，應依刑事訴訟法第二百九十九條第一項前段、刑法第二百七十七條第一項
、第四十一條第一項前段、第七十四條第一款，判決如主文。
本案經檢察官林吉泉到庭執行職務
中      華      民      國      九十      年     六     月    十九      日
                                      臺灣屏東地方法院刑事第一庭
                                          法  官  包梅真
右正本證明與原本無異。
對於本判決如有不服應於收受送達後十日內向本院提出上訴書狀上訴於台灣高等法院
高雄分院並按他造當事人之人數附具繕本。
附錄法條：
刑法第二百七十七條
傷害人之身體或健康者，處三年以下有期徒刑、拘役或一千元以下罰金。
                                          書記官  蔡進吉
中      華      民      國      九十      年      六    月    十五      日


司法院資訊處製作；財團法人民間司法改革基金會備份。
